# （请教陈版主）关于游戏开发商收到版权金的会计处理

提问人：cathy1048 时间：2016-10-31 11:55:19
根据瑞华 2015 年计学撮要“1、版权金收入 对于网游公司（开发商）一次性收取的版权金，实务中存在两种确认方式： ①将一次性收取的版权金列为“递延收益”，在协议约定的受益期间内按直线法摊销确认营业收入。 在授权运营模式下，网络游戏公司（开发商）要承担技术支持、游戏升级以及提供部分客服等连续性的义务，该等后续服务对于网络游戏的正常运营来说比较重大，因此通常将初始一次性收取的版权金收入予以递延分期确认收入。 ②将版权金一次性确认收入。 此类收入的确认模式是按照特许权使用费收入，如果没有后续提供重大服务的义务，在满足下列条件时，也可以将版权金一次性确认收入。 A、合同已经签订并按照合同的约定取得收入。 B、游戏已经制作完成，版本已经交付，并公测完成上线。 C、不存在与授权相关的尚未履行的其他责任和义务。 D、款项的可回收性有合理的保障。 2 、分成收入 在授权运营模式下，网游公司（开发商）是依据协议在获得从游戏运营商处取得分成款的权利时确认收入。” 对于收到版权金分期摊销时，放在递延收益进行确认，是否可以在预收账款中进行确认？若放在预收账款披露是否合适？

回答人：chenyiwei
递延收益是非流动负债项目，预收账款是流动负债项目。对于满足分期结转收入条件的预收授权金，应根据其摊销期限分别列入预收账款或递延收益。